【裁判字號】    97,上易,2205
【裁判日期】    980224
【裁判案由】    竊盜
【裁判全文】
臺灣高等法院臺中分院刑事判決        97年度上易字第2205號
上  訴  人  臺灣彰化地方法院檢察署檢察官
被      告  甲○○
            乙○○
上列上訴人因被告等竊盜案件，不服臺灣彰化地方法院97年度易
字第1744號中華民國97年10月21日第一審判決（起訴案號：臺灣
彰化地方法院檢察署97年度偵字第8024號），提起上訴，本院判
決如下：
    主  文
上訴駁回。
    事  實
一、乙○○前於民國（下同）92年間，因違反電信法案件，於92
    年5月5日經國防部南部地方軍事法院92年度和審字第222號
    判決判處有期徒刑5月確定，甫於92年6月27日易科罰金執行
    完畢。詎仍不知悔改，與甲○○均因缺錢花用，竟夥同名字
    、年籍均不詳之吳姓成年男子，結夥三人以上，共同基於意
    圖為自己不法所有之犯意聯絡，於97年5月2日下午5時許，
    先推由乙○○向不知情之陳君瑩（另經臺灣彰化地方法院檢
    察署檢察官為不起訴處分）借得車牌號碼C2-1331號自小客
    車，搭載陳君瑩、甲○○及前揭吳姓男子共同前往設在彰化
    縣彰化市○○里○○路235號「財團法人彰化基督教醫院」
    （下簡稱彰化基督教醫院）地下5樓，乙○○先將所駕駛之
    車輛停妥在地下室第39號停車格後，甲○○、乙○○及前述
    男子即下車，推由甲○○持在彰化基督教醫院地下室5樓停
    車場內所撿拾之磚頭敲破葉公藝所有（平時均由丙○○駕駛
    使用），停在該地下室第36號停車格之車牌號碼5121-PU 號
    自小客車駕駛座之車窗玻璃後，侵入該車內，再持其所有、
    客觀上足供兇器使用之一字型螺絲起子及剪刀各1支（扣於
    臺灣士林地方法院97年度易字第1557號案件中），竊取葉公
    藝所有之DVD音響組及衛星導航機1台等物（價值共約新台幣
    《下同》13萬元），而乙○○及前述男子則分別負責在電梯
    口及樓梯把風，觀看有無其他人士下樓，得手後再由乙○○
    搭載甲○○及該名名字、年籍不詳之吳姓男子駛離現場。嗣
    甲○○自報紙廣告得知姓名、年籍均不詳之男子，欲價購2
    手貨品，即依報載之聯絡電話與之聯繫後，雙方約在臺中市
    ○○路路邊，以5千元之價格，將所竊得之前述物品販售予
    前述男子。所得款項中1,500元分予乙○○，其餘由甲○○
    分得，均供日常生活花費使用完畢。
二、案經彰化縣警察局彰化分局報請臺灣彰化地方法院檢察署檢
    察官偵查起訴。
    理  由
一、按被告以外之人（包括證人、鑑定人、告訴人、被害人及共
    同被告等）於審判外之陳述雖不符刑事訴訟法第159條之1至
    之4等四條之規定，而經當事人於審判程序同意作為證據，
    法院審酌該言詞陳述或書面陳述作成時之情況，認為適當者
    ，亦得為證據；當事人、代理人或辯護人於法院調查證據時
    ，知有刑事訴訟法第159條第1項不得為證據之情形，而未於
    言詞辯論終結前聲明異議者，視為有前項之同意，同法第15
    9條之5定有明文。本件證人共同被告等及證人陳君瑩、丙○○均曾於警詢或偵查中為陳述，其性質屬傳聞證據，且查無
    符合同法第159條之1至之4等前四條之情形，其等所為之上
    開警詢及偵查筆錄內容，業經本院審理時予以提示並告以要
    旨，且各經檢察官及被告等人表示意見。當事人已知上述筆
    錄乃傳聞證據，且均未於言詞辯論終結前對該等筆錄內容異
    議，依上開規定，是其等於警詢及偵查中之證言已擬制同意
    其有證據能力，本院審酌上開筆錄作成時，出於其等自由意
    志所陳述，亦無不當取供之情形，認為以之作為本案之證據
    亦屬適當，是其等於警詢及偵查筆錄之證言自具有證據能力
    。
二、上揭犯罪事實，業據被告甲○○、乙○○迭於警詢、偵訊、
    原審及本院均坦承不諱，核與證人陳君瑩於警詢、偵訊中及
    證人即被害人丙○○於警詢中所證述之情節相符，且有車籍
    查詢基本資料畫面共2紙、彰化基督教醫院地下室監視錄影
    器翻拍照片及現場照片共16張在卷可稽，足見被告等人之自
    白與事實相符。本件事證明確，被告等上開竊盜犯行均堪認
    定。
三、按刑法第321條第1項第3款之攜帶兇器竊盜罪，係以行為人
    攜帶兇器竊盜為其加重條件，此所謂兇器，其種類並無限制
    ，凡客觀上足對人之生命、身體、安全構成威脅，具有危險
    性之兇器均屬之，且祇須行竊時攜帶此種具有危險性之兇器
    為已足，並不以攜帶之初有行兇之意圖為必要，此有最高法
    院79年台上字第5253號判例意旨可資參照。一字型螺絲起子
    及剪刀為足以殺傷人生命、身體之器械，顯為具有危險性之
    兇器。故核被告等所為，均係犯刑法第321條第1項第3、4款
    之之結夥三人以上，攜帶兇器竊盜罪。次按刑法第32 1條第
    1項第3款攜帶兇器竊盜罪，所稱之兇器，乃依一般社會觀念
    足以對人之生命、身體、安全構成威脅，而具有危險性之「
    器械」而言，已見前述（關於「器械」一語，參見社會秩序
    維護法第63條第1項第1款「無正當理由攜帶具有殺傷力之『
    器械』」；及本院79年臺上字第5253號判例「螺絲起子為足
    以殺傷人生命、身體之『器械』」用語）。而磚塊、石頭乃
    自然界之物質，尚難謂為通常之「器械」，從而持磚塊、石
    頭砸毀他人車窗竊盜部分，尚難論以攜帶兇器竊盜罪（最高
    法院92年度台非字第38號判決意旨可資參照），被告甲○○
    所持以敲破葉公藝所有車牌號碼5121—PU號自小客車駕駛座
    之車窗玻璃所用之石頭，揆諸前揭說明，並非所謂「兇器」
    之「器械」，公訴人誤認此為兇器，尚有未洽。被告等就上
    揭犯行與吳姓成年男子，有犯意之聯絡及行為之分擔，皆為
    共同正犯。被告乙○○有事實欄所載科處有期徒刑及執行完
    畢紀錄，有卷附臺灣高等法院被告前案紀錄表及在監在押紀
    錄表可稽，其受有期徒刑之執行完畢，5年以內故意再犯本
    件有期徒刑以上之罪，為累犯，依刑法第47條第1項之規定
    加重其刑。原審依據上述理由，適用刑法第28條、第321條
    第1項第3、4款、第47條第1項、第38條第1項第2款，並審酌
    被告乙○○前有偽造文書、違反電信法等前科，而被告甲○○前有竊盜前科，素行均不佳，其等正值青年，不思循正當
    途徑獲取所需，因缺錢花用而結夥三人以上且攜帶兇器任意
    竊取他人財物，惟其等犯後均坦承犯行，態度尚佳，暨其犯
    罪動機、目的、手段、犯罪之所生損害等一切情狀，量處被
    告甲○○有期徒刑8月、被告乙○○有期徒刑9月之刑。又敘
    明未扣存本案之一字型螺絲起子及剪刀各1支，為被告乙○○所有，且為被告等人為本件竊盜犯行所用之物，現扣存於
    臺灣士林地方法院97年度易字第1557號案件中，業據被告乙○○供述在卷，爰依刑法第38條第1項第2款之規定宣告沒收
    。至被告甲○○所持用以擊破車窗玻璃之石頭1顆，並未扣
    案，且非被告等人所有，爰不另宣告沒收。核其認事用法俱
    無不當，量刑亦稱允洽，檢察官依據被害人請求指摘原判決
    量刑過輕而提起上訴，惟原審已審酌刑法第57條各款所列情
    狀而予科刑，並未失之過輕，檢察官之上訴非有理由，應駁
    回其上訴。
據上論斷，應依刑事訴訟法第368條，判決如主文。
本案經檢察官丁○○到庭執行職務。
中    華    民    國    98    年    2     月    24    日
            刑事第七庭   審判長法  官 林  榮  龍
                               法  官 鄭  永  玉
                               法  官 江  錫  麟
以上正本證明與原本無異。
不得上訴。
                               書記官 鄧  智  惠
中    華    民    國    98    年    2     月    24    日
附錄本案論罪科刑法條：
刑法第321條：
  犯竊盜罪而有左列情形之一者，處6月以上、5年以下有期徒刑
  ：
  一、於夜間侵入住宅或有人居住之建築物、船艦或隱匿其內而
      犯之者。
  二、毀越門扇、牆垣或其他安全設備而犯之者。
  三、攜帶兇器而犯之者。
  四、結夥三人以上而犯之者。
  五、乘火災、水災或其他災害之際而犯之者。
  六、在車站或埠頭而犯之者。
  前項之未遂犯罰之。


司法院資訊處製作；財團法人民間司法改革基金會備份。
